臺灣板橋地方法院民事判決　九十一年度小上字五號
　　上　訴　人　丁○○
　　訴訟代理人　甲　○
　　法定代理人　丙○○
　　訴訟代理人　乙○○
右當事人間請求給付管理費事件，上訴人對於中華民國九十年十一月十六日本院三重
簡易庭九十年度重小字第八二七號第一審小額民事判決提起上訴，本院判決如左：
    主      文
上訴駁回。
第二審訴訟費用新臺幣參佰玖拾參元由上訴人負擔。
    理      由
一、本件訴訟程序進行中，被上訴人之法定代理人由吳啟明變更為丙○○，並聲明承
    受訴訟在案，合先敘明。
二、按對於小額程序之第一審裁判之上訴，非以其違背法令為理由，不得為之，民事
    訴訟法第四百三十六條之二十四第二項定有明文。
三、本件上訴人主張原審小額民事判決違背法令，係以（一）原判決對於上訴人提出
    之郵局存證信函隻字未提，有違最高法院二十一年上字第二一八四號判例揭示「
    證據之取捨，法院於許可範圍內固有衡情認定之權，然當事人所提出者，若於證
    明事實有重大關係或與其他證據有互相表明之用者，仍應予調查，如有疑義，亦
    應說明不能採信之理由，不能率予棄置不論」之意旨。（二）原判決記載：「管
    理費之收取標準既經住戶大會決議而於規約中加於明定」云云，顯已違反公寓大
    廈管理條例第十八條、第二十五條、第三條及同條例施行細則第二條等，有關公
    寓大廈管理費之收取標準，應經區分所有權人會議決議之規定云云。惟查（一）
    上訴人於原審提出之存證信函，無非表示被上訴人未依法召集區分所有權人會議
    之意旨而已，而原判決係依被上訴人提出之公寓大廈管理組織報備證明、區分所
    有權人會議紀錄及出席手冊等證據，認定本件區分所有權人會議決議應屬有效，
    且說明上訴人抗辯被上訴人所召集之區分所有權人會議不符出席法定人數乙節，
    所辯並無可採，自無再斟酌上訴人提出存證信函之必要。（二）又「區分所有權
    人會議」固為公寓大廈管理條例所用之法律名詞，然於實務操作上，一般人多以
    「住戶大會會議」稱之，亦即以公寓大廈各區分所有權人之住戶為成員，所召集
    之會議，以議決公寓大廈之重要事項，是「區分所有權人會議」與「住戶大會會
    議」名稱雖有不同，性質上實屬同一會議，乃上訴人竟主張被上訴人召集「住戶
    大會會議」並非「區分所有權人會議」，所為決議應屬無效，原判決依無效「住
    戶大會會議」決議，判決上訴人應給付被上訴人管理費為違背法令，顯有誤會，
    殊無可取。
四、綜上所述，本件上訴人以原判決違背法令，指摘原判決不當，求予廢棄改判，並
    無理由，應予駁回。
五、訴訟費用之負擔：經查本件第二審訴訟費用為裁判費一百二十一元、送達郵資二
    百七十二元，合計三百九十三元，應由上訴人負擔，爰確定如主文第二項所示。
六、據上論結，本件上訴為無理由，依民事訴訟法第四百三十六條之三十二第二項、
    第四百四十九條第一項、第四百三十六條之十九第一項、第七十八條，判決如主
    文。
中　　　華　　　民　　　國　　九十一　　年　　　六　　　月　　二十五　　日
                                    臺灣板橋地方法院民事第二庭
~B審判長法　官　陳忠行
~B　　　法　官　崔玲琦
~B　　　法　官　連士綱
右正本證明與原本無異。
本件不得上訴。
中　　　華　　　民　　　國　　九十一　　年　　　六　　　月　　二十五　　日
~B　　　書記官　李宏明
